【裁判字號】    98,抗,117
【裁判日期】    980617
【裁判案由】    本票裁定
【裁判全文】
臺灣板橋地方法院民事裁定               98年度抗字第117號
抗  告  人  合興電線電纜股份有限公司
法定代理人  丙○○
相  對  人  甲○○○○○○○ .
            際股份有限公司）
法定代理人  乙○○○○ ○○○.
代  理  人  楊曉邦律師
            李錦樹律師
            董德泰律師
抗告人因與甲○○○○○○○ ○.
股份有限公司）間本票裁定事件，對於中華民國98年4 月17日本
院板橋簡易庭98年度司票字第2722號裁定提起抗告，本院裁定如
下：
    主  文
抗告駁回。
抗告程序費用新臺幣壹仟元由抗告人負擔。
    理  由
一、按本票未載到期日者，視為見票即付；本票發票人或背書人
    ，得為免除作成拒絕證書之記載，發票人為前項記載時，執
    票人得不請求作成拒絕證書而行使追索權。又本票上雖有免
    除作成拒絕證書之記載，執票人仍應於所定期限內，為付款
    之提示，但對於執票人主張未為提示者，應負舉證之責，票
    據法第120條第2項、124條、第94條第1項、第2 項前段、第
    95條分別定有明文。次按本票既載明免除作成拒絕證書，則
    執票人聲請裁定准予強制執行時，自毋庸提出已為付款提示
    之證據；且本票執票人依票據法第123 條規定向本票發票人
    行使追索權，聲請法院裁定准予強制執行，係屬非訟事件，
    對於此項聲請所為裁定，僅依非訟事件程序，就本票形式上
    之要件是否具備予以審查為已足（最高法院84年度臺抗字第
    22號裁定意旨參照）。
二、本件相對人主張：伊執有抗告人所簽發如原裁定附表所示之
    本票（下稱系爭本票），並免除作成拒絕證書，詎經提示後
    ，尚有如原裁定附表所示之請求金額未獲清償，爰依票據法
    第123 條聲請裁定許可強制執行等情，業據其提出本票影本
    2 紙為證，原裁定予以准許，於法即無不合。抗告意旨略以
    ：系爭2 紙本票之發票日為民國97年11月14日、未載到期日
    ，並無本票債權存在，抗告人係被迫簽發，已依法於98年2
    月13日撤銷該意思表示，有存證信函可稽，況相對人並未向
    抗告人為提示，原審裁定准許相對人強制執行之聲請，實非
    適法，應予以廢棄等語。惟查，系爭本票之到期日部分雖屬
    空白，然揆諸前揭法條之規定，應視為見票即付之本票，執
    票人即相對人仍得行使票據權利，抗告人以系爭本票未載到
    期日為抗告理由，請求廢棄准予強制執行之裁定並無可採；
    又系爭本票票面記載免除作成拒絕證書，執票人固仍有提示
    請求付款之義務，惟依前揭法條規定，主張執票人未為提示
    者，應負舉證之責任，然抗告人並未提出任何證據證明本件
    相對人並未向抗告人提示請求付款，則抗告人此部分抗辯亦
    非可採；抗告人復主張系爭本票係遭脅迫而簽發，屬實體上
    之爭執，抗告人應另行提起確認訴訟以資解決，尚非本件非
    訟程序所得審究，仍應為許可強制執行之裁定。抗告意旨求
    為廢棄原裁定，為無理由，應予駁回。
三、據上論結，本件抗告為無理由，應依非訟事件法第21條第2
    項、第46條，民事訴訟法第495 條之1 第1 項、第449 條第
    1 項、第95條、第78條，裁定如主文。
中    華    民    國    98    年    6     月    17    日
                  民事第三庭  審判長法  官    朱耀平
                                    法  官    邱育佩
                                    法  官    許月珍
以上正本證明與原本無異。
如不服本裁定，僅得於收受本裁定正本送達後10日內，以適用法
規顯有錯誤為理由，向本院提出再抗告狀，（須附繕本1 份及繳
納再抗告裁判費新臺幣1,000 元），經本院許可後始可再抗告。
中    華    民    國    98    年    6     月    17    日
                              書記官  劉鴻傑


司法院資訊處製作；財團法人民間司法改革基金會備份。
